

SOBRE MÍ

Soy ingeniero de sistemas con aproximadamente 5 años de experiencia en la gestión de sistemas operativos Linux y AIX. Implementando tecnologías de infraestructura como Ansible, vagrant, docker, kubernetes, programación como python, herramientas como Jenkins, Git, Jira.

CONTACTO

3114793397

P Bogotá D.C.

✓ giovannyorjuel2@gmail.com

in giovannyorjuel2

HABILIDADES

Linux

Kubernetes

Ansible

Grafana

Nube

Python

GIOVANNY ORJUELA

IT INFRASTRUCTURE - SRE

EXPERIENCIA PROFESIONAL

SITE RELIABILITY ENGINNER | PERIFERIA IT

Julio 2021 - Actualidad

- Diseño de soluciones que respondan a requerimientos no funcionales como confiabilidad, disponibilidad, desempeño, resiliencia, seguridad, automatización.
- Definir SLO y SLI
- Ejecute planificaciones de SRE e incorporaciones de DevOps.
- Implementar y mejorar informes de postmortem.

ADMINISTRADOR UNIX Y LINUX ATH | SETI

Enero 2019 - Julio 2021

- Administrador de servidores Linux y AIX.
- Implementar y administrar clúster de kubernetes HA, docker EE Mirantis Kubernetes Engine.
- Monitoreo servidores mediante grafana y Prometheus.
- Implementación de playbooks con Ansible
- Administrador AWS y Ázure

ADMINISTRADOR UNIX CLARO I INDRA

Enero 2018 - Diciembre 2018

- Administración de Sistema Operativo Unix nivel 2.
- Solución de incidentes de complejidad mediana y alta
- Gestión de alarmas de mediano y mayor impacto (RHEL y AIX)
- Remedición de Vulnerabilidades y actualización de los SO.
- Hardering de las plataformas administradas (Red Hat 6 y 7)
- Monitoreo de estado de servidores

JUNIOR PSERIES IBM | DB-SYSTEM

Noviembre 2016 - Diciembre 2017

- Administración y optimización de servidores AIX.
- Gestión de monitoreo de performance (CPU, RAM, IO).
- Respuesta a requerimientos técnicos e incidentes de SO.
- Realización de procesos de estado de usuarios, cambio de contraseñas y validación de parámetros.



ID: 190-028-894



FORMACIÓN

ING SISTEMAS / CORPORACION UNIVERSITARIA REMINGTON

Agosto 2015

BACHILLER TECNICO / INSTITUTO LA HOLANDA

Noviembre 2011

Bachiller técnico en el instituto agrícola la holanda.

IDIOMAS

Español : Nativo Inglés : Medio

CERTIFICACIONES

GOOGLE CLOUD (2022)

Site Reliability Engineering: Measuring and Managing Reliability

https://www.coursera.org/account/accomplishments/verify/HBW9G83ZPZ4A

AWS Y COURSELA (2021)

AWS Fundamentals

https://www.coursera.org/account/accomplishments/specialization/certificate/ZXG7XWHFJ7HY

IBM (2021)

Introduction to Enterprise Computing

https://www.credly.com/badges/df08986a-3f77-4c2b-8ede-93766633ae15?source=linked in profile

The Linux Foundation (2019)

LFS158x: Introduction to Kubernetes

https://courses.edx.org/certificates/458cfcb74efd4bdbaa8cbae0260cc504

Red Hat Certified (2019)

SYSTEM ADMINISTRATOR RHCSA

https://rhtapps.redhat.com/verify?certId=190-028-894